臺灣板橋地方法院刑事判決　　　　　　　94年度訴字第1474號
公　訴　人　臺灣板橋地方法院檢察署檢察官
被　　　告　甲○○
上列被告因違反毒品危害防制條例案件，經檢察官提起公訴（94
年度毒偵字第3256號），經本院訊問被告為有罪陳述後，改依簡
式審判程序審理，並判決如下：
    主  文
甲○○施用第一級毒品，處有期徒刑捌月；又施用第二級毒品，
處有期徒刑陸月。應執行有期徒刑壹年。
    事  實
一、甲○○前有違反麻醉藥品管理條例、竊盜、毒品危害防制條
    例等前科，曾於民國88年間，因施用第二級毒品案件，經本
    院以88年度毒聲字第4269號裁定送觀察、勒戒後，認無繼續
    施用毒品之傾向，經台灣板橋地方法院檢察署檢察官於88年
    12月3 日以88年度毒偵緝字第369 號為不起訴處分確定；復
    於89年間再因施用第二級毒品案件，經本院以89年度毒聲字
    第4250號裁定送觀察、勒戒後，認有繼續施用毒品之傾向，
    經本院以89年度毒聲字第4575號裁定強制戒治，嗣於強制戒
    治期間，因成效評定為合格，經本院以90年度毒聲字第606
    號裁定停止戒治，所餘戒治期間付保護管束，而於90年2 月
    27日出監。甲○○因停止戒治期間違反保護管束事項情節重
    大，復由本院以90年度毒聲字第2589號裁定撤銷停止戒治，
    所餘戒治期間自91年1 月15日起執行，至91年6 月14日強制
    戒治執行完畢。又甲○○於89年間因竊盜等案件，經本院以
    89年度易字第4536號判決應執行有期徒刑8 月，於90年5 月
    24日確定；又於同年因毒品危害防制條例案件，經本院以89
    年度簡字第180 號判決有期徒刑4 月，於89年12月4 日確定
    ，上開案件經本院裁定應執行有期徒刑11月確定。而其於90
    年間再因施用第一、二級毒品案件，經台灣桃園地方法院以
    90年度訴字第1581號判決應執行有期徒刑10月，於90年12月
    25日確定；又於同年因竊盜案件，經本院以91年度易字第17
    60號判決有期徒刑6 月，於91年8 月8 日確定，上開案件經
    本院裁定應執行有期徒刑1 年4 月確定。甲○○自91年6 月
    15日起執行上開應執行有期徒刑11月及1 年4 月等刑案，於
    92年11月14日假釋出監付保護管束，嗣經撤銷假釋，自94年
    4 月28日起入監執行殘刑8 月28日（均尚未執行完畢，不構
    成累犯）。
二、詎甲○○仍不知悔改，明知海洛因、安非他命分別係毒品危
    害防制條例第2 條第1 、2 款所定之第一級及第二級毒品，
    依法均不得施用、持有，竟於上開強制戒治執行完畢後5 年
    內，基於施用第一級毒品海洛因之犯意，於94年4 月28日上
    午11時25分許（起訴書誤載為94年4 月27日）為警採尿時回
    溯26小時內之某時，在不詳地點施用第一級毒品海洛因1 次
    ；另基於施用第二級毒品安非他命之犯意，於同年月27日12
    時許，在台北縣新莊市○○路72 0號2 樓其友人住處，以玻
    璃球管燒烤施用第二級毒品安非他命1 次。嗣為警於94年4
    月27日晚間10時30分許，在板橋市○○街215 巷119 之1 號
    堂春停車場前因另案通緝為警查獲，經警於翌日上午11時25
    分許採取尿液送驗結果，檢體呈安非他命及嗎啡均陽性反應
    ，而悉上情。
三、案經台北縣政府警察局土城分局移送台灣板橋地方法院檢察
    署檢察官偵查起訴。
    理  由
一、訊據被告甲○○於警詢、本院準備程序與審理中，對上揭事
    實均坦承不諱，此外，被告經警於於94年4 月28日上午11時
    25分許採尿送驗結果（檢體編號：0000000000-0號），呈嗎
    啡及安非他命陽性反應，有台灣檢驗科技股份有限公司尿液
    檢驗報告（見94年度毒偵字第3256號卷第5 頁）及尿液委驗
    單各一件在卷可查（見上開偵查卷第6 頁）。由上所述，足
    見被告所為自白與事實相符，而得採為認定之依據。次查，
    被告於88年間，因施用第二級毒品案件，經本院以88年度毒
    聲字第4269號裁定送觀察、勒戒後，認無繼續施用毒品之傾
    向，經台灣板橋地方法院檢察署檢察官於88年12月3 日以88
    年度毒偵緝字第369 號為不起訴處分確定；復於89年間再因
    施用第二級毒品案件，經本院以89年度毒聲字第4250號裁定
    送觀察、勒戒後，認有繼續施用毒品之傾向，經本院以89年
    度毒聲字第4575號裁定強制戒治，嗣於強制戒治期間，因成
    效評定為合格，經本院以90年度毒聲字第606 號裁定停止戒
    治，所餘戒治期間付保護管束，而於90年2 月27日出監。甲
    ○○因停止戒治期間違反保護管束事項情節重大，復由本院
    以90年度毒聲字第2589號裁定撤銷停止戒治，所餘戒治期間
    自91年1 月15日起執行，至91年6 月14日強制戒治執行完畢
    等情，有台灣高等法院被告前案紀錄表、本院上開裁定、刑
    案查註紀錄表各一件在卷可稽。本件事證明確，被告犯行堪
    以認定。
二、按海洛因屬毒品危害防制條例第2 條第2 項第1 款所列之第
    一級毒品，而安非他命屬同項第2 款所列之第二級毒品，是
    核被告甲○○所為，係犯毒品危害防制條例第10條第1 項、
    第2 項之施用第一級毒品海洛因罪及第二級毒品安非他命罪
    。其施用前後非法持有第一級及第二級毒品之低度行為，均
    已為施用之高度行為所吸收，不另論罪。又被告所犯上開施
    用第一級毒品海洛因及施用第二級毒品安非他命等罪，犯意
    各別、行為互殊，應予分論併罰。本院審酌被告前已因違反
    毒品危害防制條例案件經判決有期徒刑在案，素行非佳，且
    前已有施用毒品紀錄，竟又為本件犯行，顯見其未知戒除毒
    癮，意志力薄弱，並考量施用毒品乃自戕行為，所生危害非
    鉅，暨被告坦承犯行，犯後態度良好等一切情狀，量處如主
    文所示之刑，並定應執行刑如主文所示。
三、末按「除被告所犯為死刑、無期徒刑、最輕本刑為三年以上
    有期徒刑之罪或高等法院管轄第一審案件者外，於前條第一
    項程序進行中，被告先就被訴事實為有罪之陳述時，審判長
    得告知被告簡式審判程序之旨，並聽取當事人、代理人、辯
    護人及輔佐人之意見後，裁定進行簡式審判程序」，刑事訴
    訟法第273 條之1 定有明文。查本件被告涉犯之毒品危害防
    制條例第10條第1 項、第2 項之施用毒品罪，法定本刑並非
    最輕本刑為3 年以上有期徒刑之罪，且被告於本院準備程序
    期日中已就被訴事實為有罪之陳述，經告知被告簡式審判程
    序之旨後，被告及公訴人對於本件改依簡式審判程序審理亦
    均表示無意見，是本院即依前揭刑事訴訟法規定，裁定本件
    進行簡式審判程序，附此敘明。
據上論斷，應依刑事訴訟法第273 條之1 第1 項、第299 條第1
項前段，修正後毒品危害防制條例第10條第1 項、第2 項，刑法
第11條前段、第51條第5 款，判決如主文。
本案經檢察官馬中琍到庭執行職務。
中　　華　　民　　國　　94　　年　　8 　　月　　22　　日
                  刑事第十七庭  法　官  汪怡君
上列正本證明與原本無異。
如不服本判決，應於送達後十日內向本院提出上訴狀。
                                書記官  李郁禎
中　　華　　民　　國　　94　　年　　8 　　月　　22　　日
附錄本案論罪科刑法條全文：
毒品危害防制條例第10條
施用第一級毒品者，處六月以上五年以下有期徒刑。
施用第二級毒品者，處三年以下有期徒刑。
